臺灣桃園地方法院刑事判決
111年度易字第240號
公  訴  人  臺灣桃園地方檢察署檢察官
被      告  羅雋綸





上列被告因違反毒品危害防制條例案件，經檢察官聲請簡易判決
處刑（110年度毒偵字第116號），本院認不宜逕以簡易判決處刑
，改依通常程序審理（110年度易字第405號），嗣被告於本院準
備程序自白犯罪，經本院裁定改依簡易程序處理，嗣有不宜改依
簡易判決處刑之情事，爰撤銷原裁定，改依通常程序審理，本院
判決如下：
    主  文
本件免訴。
    理  由
一、公訴意旨略以：被告羅雋綸前因施用毒品案件，經依臺灣桃
    園地方法院裁定令入勒戒處所施以觀察、勒戒後，認無繼續
    施用毒品之傾向，於民國106年6月26日執行完畢，並經本署
    檢察官於106年6月30日以106年度毒偵緝字第359號為不起訴
    處分確定。又因施用毒品案件，經同法院於108年9月26日以
    108年度桃簡字第1944號判處有期徒刑2月確定，並於109年1
    月14日易科罰金執行完畢。詎被告仍不知悔改，於上開觀察
    、勒戒執行完畢釋放後3年內，復基於施用第二級毒品之犯
    意，於109年6月17日上午9時許，在桃園市○○區○○○路0段000
    巷00弄00號前居處3樓，以將甲基安非他命置入玻璃球內點
    火燒烤吸食其煙霧之方式，施用第二級毒品甲基安非他命1
    次。嗣於同日上午10時許，經同住於上址之A1（姓名年籍資
    料詳卷）檢舉該屋內疑有通緝犯並同意搜索後，始為警在上
    址查獲，並扣得被告所有之甲基安非他命3包（共毛重5.828
    5公克）、吸食器1組、削尖吸管1支、軟管1支。因認被告涉
    犯毒品危害防制條例第10條第2項施用第二級毒品罪嫌等語
    。
二、按案件曾經判決確定者，應諭知免訴之判決，並得不經言詞
    辯論為之，刑事訴訟法第302條第1款、第307條定有明文。
    此係因同一案件，既經法院為實體上之確定判決，其犯罪之
    起訴權業經消滅，依一事不再理之原則，不許再為訴訟客體
    ，而更為其他有罪或無罪之實體上裁判。此項訴訟法上所謂
    一事不再理之原則，關於實質上一罪或裁判上一罪，均有其
    適用。是實質上或裁判上一罪之案件，檢察官雖僅就其中一
    部為起訴，依刑事訴訟法第267條規定，其效力及於全部，
    法院亦應就全部犯罪事實加以審判，故法院雖僅就其一部判
    決確定，其既判力仍然及於全部，未經判決部分之犯罪事實
    ，其起訴權歸於消滅，不得再為訴訟之客體（最高法院60年
    台非字第77號判決、87年度台上字第651號、94年度台上字
    第1783號判決意旨參照）。又法律上一罪之案件，無論其為
    實質上一罪（接續犯、繼續犯、集合犯、結合犯、吸收犯、
    加重結果犯）或裁判上一罪（想像競合犯及刑法修正前之牽
    連犯、連續犯），在訴訟上均屬單一性案件，其刑罰權既僅
    一個，自不能分割為數個訴訟客體。而單一案件之一部犯罪
    事實曾經有罪判決確定者，其既判力自及於全部，其餘犯罪
    事實不受雙重追訴處罰（即一事不再理），否則應受免訴之
    判決（最高法院98年度台非字第30號判決意旨參照）。
三、經查：
  ㈠上開犯罪事實，經檢察官聲請簡易判決處刑（110年度毒偵字
    第116號），本院認不宜逕以簡易判決處刑，改依通常程序
    審理（110年度易字第405號），嗣被告於本院準備程序自白
    犯罪，經本院於110年11月5日裁定改依簡易程序處理，嗣有
    不宜改依簡易判決處刑之情事，爰撤銷原裁定，改依通常程
    序審理（下稱本案）。又本案被告於109年6月17日上午11時
    20分為警查獲後，經警於109年6月17日下午1時10分許採集
    被告尿液，送請台灣檢驗科技股份有限公司以EIA 酵素免疫
    分析法初步檢驗，再以GC/MS 氣相層析質譜儀法確認檢驗方
    式檢驗後，呈現甲基安非他命陽性反應，有桃園市政府警察
    局八德分局被採尿人尿液暨毒品真實姓名與編號對照表、上
    開公司之濫用藥物檢驗報告（報告日期：109 年7 月2日、
    報告編號：UL/2020/00000000）在卷可稽（見臺灣桃園地方
    檢察署109年度偵字第19077號卷第45頁、第157頁），又被
    告於警詢及偵訊時均供稱：伊最近一次施用甲基安非他命是
    在109年6月17日上午9時許等語（見臺灣桃園地方檢察署109
    年度偵字第19077號卷第16頁、第98頁），故檢察官以被告
    有於109年6月17日「上午9時許」，在桃園市○○區○○○路0段0
    00巷00弄00號前居處3樓，以將甲基安非他命置入玻璃球內
    點火燒烤吸食其煙霧之方式，施用第二級毒品甲基安非他命
    1次之犯罪事實，向本院聲請以簡易判決處刑。
  ㈡嗣被告於109年6月19日下午1時25分許，為警再次查獲，經警
    於同日下午採集被告尿液，送請台灣尖端先進生技醫藥股份
    有限公司以EIA 酵素免疫分析法初步檢驗，再以GC/MS 氣相
    層析質譜儀法確認檢驗方式檢驗後，呈現甲基安非他命陽性
    反應，有臺北市政府警察局偵辦毒品案件尿液檢體委驗單、
    上開公司之濫用藥物檢驗報告在卷可稽（見臺灣桃園地方檢
    察署109年度毒偵字第4028號卷第169頁、第171頁），又被
    告於警詢時供稱：伊最後一次施用甲基安非他命，是在109
    年6月17日上午10時至11時之間等語（見臺灣桃園地方檢察
    署109年度毒偵字第4028號卷第18頁），故檢察官以被告有
    於109年6月17日「上午10時許」，在桃園市○○區○○○路0段00
    0巷00弄00號前居處3樓，以將甲基安非他命置入玻璃球內點
    火燒烤吸食其煙霧之方式，施用第二級毒品甲基安非他命1
    次之犯罪事實，向本院聲請以簡易判決處刑，經本院以109
    年度壢簡字第2023號判決處有期徒刑6月，該案業於109年12
    月22日確定（下稱前案）等情，有前開聲請簡易判決處刑、
    刑事判決、臺灣高等法院被告前案紀錄表各1份在卷可稽。
  ㈢然而，觀諸本案與前案之兩次施用行為，前後相隔不到1小時
    ，且施用之地點、方式均相同，可認被告應係基於施用第二
    級毒品之單一犯意，在同一地點，先後施用第二級毒品甲基
    安非他命2次，其時間緊接，且侵害同一法益，各該舉動之
    獨立性極為薄弱，依一般社會健全觀念，難以強行分開，在
    刑法評價上應視為數舉動之接續施用，而論以包括之一罪。
    從而，「本案」被告被訴施用第二級毒品之犯罪事實與「前
    案」經本院判決確定之犯罪事實相同，應屬同一案件，則本
    案被告施用第二級毒品犯行，自為前案判決確定效力所及，
    而前案既業經判決確定，揆諸前揭說明，本件爰不經言詞辯
    論，逕為免訴判決之諭知。
  ㈣至被告於109年6月19日下午1時25分許為警查獲後，於109年6
    月19日下午某時經警採驗尿液送驗，呈甲基安非他命陽性反
    應一事，經本院依職權函詢法醫研究所，關於109年6月17日
    、109年6月19日採尿送驗結果，是否為同一次施用行為，經
    法醫研究所函覆略以：本案受檢者兩次採尿間隔約35小時以
    上，而第二次採尿檢出甲基安非他命仍為高濃度非趨近代謝
    末期濃度，據此研判非同一次施用行為所致等語（見本院11
    0年度易字第405號卷一第49頁至第50頁），可知被告於前案
    經檢察官訊問後，於109年6月18日凌晨0時3分飭回（見臺灣
    桃園地方檢察署109年度偵字第19077號卷第99頁），直至10
    9年6月19日下午1時25分再度為警查獲時止，上開期間內應
    有再次施用第二級毒品之犯行，否則不可能於109年6月19日
    採尿檢出高濃度之甲基安非他命反應，然此部分施用毒品之
    犯罪事實，未據檢察官起訴或聲請以簡易判決處刑，自不在
    本案之審理範圍，非本院得以審究，併此敘明。
據上論斷，應依刑事訴訟法第452條、第302條第1款、第307條，
判決如主文。
中　　華　　民　　國　　111 　年　　6 　　月　　27　　日
                  刑事第十八庭  法  官  姚懿珊
以上正本證明與原本無異。
如不服本判決應於收受判決後20日內向本院提出上訴書狀，並應
敘述具體理由。其未敘述上訴理由者，應於上訴期間屆滿後20日
內向本院補提理由書(均須按他造當事人之人數附繕本)「切勿逕
送上級法院」。 

　　　　　　　　　　　　　　　  書記官　張妤安
中　　華　　民　　國　　111 　年　　6 　　月　　28　　日